臺灣高等法院臺中分院刑事裁定　
110年度聲字第1373號
聲  請  人  臺灣高等檢察署臺中檢察分署檢察官
受  刑  人  林宥源



上列聲請人因受刑人數罪併罰有二裁判以上，聲請定其應執行之
刑（聲請案號：110年度執聲字第650號），本院裁定如下：
    主  文
林宥源因犯如附表所示各罪所處之刑，應執行有期徒刑拾陸年拾
月。
　  理  由
一、聲請意旨略以：受刑人林宥源因毒品危害防制條例數罪，先
    後經判決確定如附表所示。數罪中雖有刑法第50條第1項但
    書所列情形，惟受刑人已請求檢察官聲請定應執行刑，有臺
    灣臺中地方檢察署民國110年4月28日請求定應執行刑調查表
    足稽，應依刑法第50條第2項、第53條及第51條第5款規定，
    定其應執行之刑，爰依刑事訴訟法第477條第1項規定聲請定
    其應執行刑等語。
二、按裁判確定前犯數罪者，併合處罰之。但有下列情形之一者
    ，不在此限：一、得易科罰金之罪與不得易科罰金之罪。二
    、得易科罰金之罪與不得易服社會勞動之罪。三、得易服社
    會勞動之罪與不得易科罰金之罪。四、得易服社會勞動之罪
    與不得易服社會勞動之罪。前項但書情形，受刑人請求檢察
    官聲請定應執行刑者，依第51條規定定之，刑法第50條定有
    明文。故若受刑人就其所犯數罪所處之各刑，有刑法第50條
    第1項但書之情形 ，而欲一同併合處罰時，應由受刑人請求
    檢察官向法院聲請定應執行刑，檢察官不得自行依職權逕向
    法院聲請，以維受刑人之權益。
三、查本件受刑人林宥源因違反毒品危害防制條例等罪，經臺灣
    臺中地方法院及本院先後判處如附表所示之刑，均經確定在
    案，有該案件判決書及其臺灣高等法院被告前案紀錄表在卷
    可稽。而受刑人所犯如附表所示之各罪，編號1、3、5所示
    之罪均為不得易科罰金、不得易服社會勞動之罪，編號2、4
    所示之罪則均為得易科罰金、得易服社會勞動之罪，合於刑
    法第50條第1項但書之情形。茲檢察官依受刑人林宥源之請
    求聲請合併定其應執行之刑，有卷附受刑人110年4月28日「
    臺灣臺中地方檢察署刑法第50條第1項但書案件是否請求定
    應執行刑調查表」可稽，本院審核認聲請為正當，定其應執
    行之刑。
四、另附表編號1至4所示之罪，曾經臺灣臺中地方法院107年度
    聲字第5405號裁定應執行有期徒刑1年8月，於108年1月2日
    確定在案，又附表編號5所示之罪，則經本院109年度上訴字
    第655號判決處應執行有期徒刑15年8月，經最高法院110年
    度台上字第1602號判決駁回上訴確定在按，則附表編號1至4
    及編號5之原裁判關於定應執行刑部分之基礎，將因本院重
    新裁定而使原定應執行刑當然失效，本院自可更定如附表所
    示之罪之應執行之刑，惟考量法律性內部界限之拘束，更不
    得重於原裁判原定之應執行刑，使受刑人陷於更不利之結果
    ，暨衡酌受刑人人格、所犯各罪侵害法益之異同、對侵害法
    益之加重效應及時間、空間之密接程度，刑罰邊際效應隨刑
    期而遞減及行為人所生痛苦程度隨刑期而遞增，考量受刑人
    復歸社會之可能性，而為整體評價後，爰定應執行刑如主文
    所示。
五、末按各罪之刑有已執行之部分，自不能重複執行，應由檢察
    官於指揮執行時扣除之，此與定應執行刑之裁定無涉（最高
    法院86年度台抗字第472號裁定意旨參照）。核本件附表編
    號1至4所示之罪，雖已由臺灣臺中地方檢察署以108年度執
    更字第229號執行完畢（參卷附臺灣高等法院被告前案紀錄
    表），但依上述最高法院裁定意旨，均視為尚未執行完畢，
    而應與附表編號5所示尚未執行完畢之罪合併定其應執行之
    刑，已執行完畢部分再由檢察官於指揮執行時扣除之，併此
    敘明。
據上論斷，應依刑事訴訟法第477條第1項，刑法第53條、第51條
第5款，裁定如主文。 　　
中　　華　　民　　國　　110 　年　　5 　　月　　28　　日
            刑事第九庭  審判長法　官　紀　文  勝
                              法　官　廖　健　男
                              法　官　賴  妙  雲
以上正本證明與原本無異。
如不服本裁定，應於收受送達後5日內向本院提出抗告書狀。

                              書記官  林  玉  惠
　　　　　　　　　　　　　　　
中　　華　　民　　國　　110 　年　　5 　　月　　28　　日
受刑人林宥源應執行刑案件一覽表
編號   1 2 3 罪名   毒品危害防制條例 毒品危害防制條例 毒品危害防制條例 宣告刑  有期徒刑8月  有期徒刑4月 有期徒刑7月 犯罪日期  106.08.15  106.08.16 107.04.13 偵查(自訴)機關年度及案號  臺中地檢106年度 毒偵字第4680號 臺中地檢106年度 毒偵字第4680號 臺中地檢107年度 毒偵字第1759號 最後 事 實 審 法院  臺灣臺中地方法院 臺灣臺中地方法院 臺灣臺中地方法院  案號 106年度訴字第 3046號 106年度訴字第 3046號 107年度訴字第 1790號  判決日期 107.04.26  107.04.26 107.10.22 確定判決 法院 臺灣高等法院臺中分院 臺灣高等法院臺中分院 臺灣臺中地方法院  案號 107年度上訴字第 1133號 107年度上訴字第 1133號 107年度訴字第 1790號  確定判決日期 107.07.09 107.07.09 107.10.22 得易科、易服社勞否之案件  不得易科 不得社勞 得易科 得社勞 不得易科 不得社勞 備註  臺中地檢107年度執緝字第1972號 臺中地檢107年度執緝字第1973號 臺中地檢107年度執字第17758號   編號1至4號經臺中地院107年度聲字第5405號定應執行有期徒刑1年8月（臺中地檢108年度執更字第229號，已執畢） 編號5定應執行有期徒刑15年8月   
編號   4 5   （以下空白） 罪名   毒品危害防制條例 毒品危害防制條例 （共2罪）  宣告刑  有期徒刑4月 均處有期徒刑15年 1月  犯罪日期  107.04.13 106.07.05 106.07.31  偵查(自訴)機關年度及案號  臺中地檢107年度 毒偵字第1759號 臺中地檢106年度 偵字第22823號  最後 事 實 審 法院 臺灣臺中地方法院 臺灣高等法院臺中分院   案號 107年度訴字第 1790號 109年度上訴字第 655號   判決日期 107.10.22 109.06.23   確定判決 法院 臺灣臺中地方法院 最高法院    案號 107年度訴字第 1790號 110年度台上字第 1602號   確定判決日期 107.10.22 110.02.19  得易科、易服社勞否之案件  得易科 得社勞 不得易科 不得社勞  備註  臺中地檢107年度執字第17759號 臺中地檢110年度執字第3648號    編號1至4號經臺中地院107年度聲字第5405號定應執行有期徒刑1年8月（臺中地檢108年度執更字第229號，已執畢） 編號5定應執行有期徒刑15年8月